臺灣高等法院民事裁定
109年度抗字第1527號
異  議  人  李維敏  
            李宗鑾  
上列異議人因與相對人台灣桃園農田水利會間聲明異議事件，對
於中華民國110年1月12日本院109年度抗字第1527號裁定提出異
議，本院裁定如下： 
    主  文
異議駁回。
異議程序費用由異議人負擔。
    理  由
一、按抗告法院之裁定，以抗告不合法而駁回者，不得再為抗告
    。但得向原法院提出異議。前項異議，準用對於法院同種裁
    定抗告之規定。民事訴訟法第486條第2項、第3項、第484條
    第2項定有明文。又應提出異議而誤為抗告者，視為已提出
    異議，同法第495條後段亦有明文。本院於民國110年1月12
    日以異議人再抗告不合法為由，以109年度抗字第1527號裁
    定駁回異議人再抗告（下稱原裁定，見本院卷第111、112頁
    ），揆諸前開說明，異議人不得對原裁定再為抗告，其於11
    0年2月1日以「民事聲明抗告狀」對原裁定提起抗告，依上
    開規定，應視為對原裁定提出異議，合先敘明。
二、異議意旨略以：伊因相對人台灣桃園農田水利會向臺灣新竹
    地方法院（下稱新竹地院）聲請104年度司執字第36320號強
    制執行事件（下稱系爭執行事件），強制執行拆除坐落新竹
    縣○○鄉○○段○○○○段000000地號土地地上物，伊已提起第三人
    異議之訴（下稱系爭第三人異議之訴事件），系爭執行事件
    有停止執行事由存在，對於系爭執行事件109年10月5日上午
    9時30分履勘命令聲明異議，迭經新竹地院109年10月7日109
    年度執事聲字第39號裁定、本院109年11月30日109年度抗字
    第1527號裁定駁回伊之異議及抗告，伊不服提起再抗告，乃
    原裁定以系爭第三人異議之訴事件訴訟標的價額未逾新臺幣
    （下同）150萬元，不得提起再抗告為由駁回伊之再抗告，
    顯違反最高法院107年度台抗字第875號裁定（下稱第875號
    裁定）意旨，爰提出異議請求廢棄原裁定等語。
三、查系爭第三人異議之訴事件訴訟標的價額前經本院106年12
    月12日106年度上字第1284號裁定核定為25萬2,000元，並經
    最高法院107台抗字第240號裁定駁回李宗鑾之抗告確定，可
    認系爭第三人異議之訴事件之訴訟標的價額確未逾150萬元
    。又第875號裁定係廢棄本院107年度聲字第256號駁回李宗
    鑾聲請法官迴避裁定（見本院卷第73、75頁），非針對系爭
    第三人異議之訴事件判決得否上訴第三審所為裁定，要與系
    爭第三人異議之訴事件訴訟標的價額無涉。系爭第三人異議
    之訴事件訴訟標的價額為25萬2,000元，為不得上訴於第三
    審之事件，原裁定執此認定異議人再抗告不合法而駁回，並
    無違誤，異議人再為異議，指摘原裁定不當，自屬無理由，
    應予駁回。 
四、據上論結，本件異議為無理由，爰裁定如主文。
中　　華　　民　　國　　110 　年　　3 　　月　　15　　日
　　　　　　　　　民事第十五庭  
                      審判長法  官  方彬彬
                            法  官  周群翔
                            法  官  陳杰正
正本係照原本作成。
不得聲明不服。
中　　華　　民　　國　　110 　年　　3 　　月　　15　　日
                            書記官  林雅瑩